臺灣新竹地方法院刑事宣示判決筆錄　　　 94年度易字第323號
公　訴　人　臺灣新竹地方法院檢察署檢察官
被　　　告　庚○○　男　28歲.
　　　　　　己○○　男　34歲.
共　　　同
指定辯護人　本院公設辯護人　乙○○
上列被告等因竊盜案件，檢察官提起公訴（94年度偵字第1271號
），及移送併案審理（94年度偵字第1228、3115號、94年度核退
偵字第91號）後，聲請改依協商程序而為判決，本院於中華民國
94年7 月22日下午5 時在本院刑事第九法庭宣示判決，出席職員
如下：
法官起立朗讀判決主文、犯罪事實要旨、處罰條文、附記事項，
及告以上訴限制、期間並提出上訴狀之法院，且諭知記載其內容
：
一、主  文：
    庚○○共同連續攜帶兇器毀越安全設備於夜間侵入住宅竊盜
    ，累犯，處有期徒刑貳年。扣案之鑰匙貳支沒收。
    己○○共同連續攜帶兇器毀越安全設備於夜間侵入住宅竊盜
    ，處有期徒刑捌月。
二、犯罪事實要旨：
（一）庚○○前曾於民國88年間因犯贓物罪，經本院竹東簡易庭
      於88年6 月13日以88年度竹東簡字第91號判處有期徒刑10
      月，緩刑3 年，於同年7 月12日確定，嗣經本院於89年3
      月27日以89年度聲字第39號裁定撤銷緩刑確定；其又於88
      年間因犯竊盜罪，經臺灣高等法院於88年10月30日以88年
      度上易字第3757號判處有期徒刑2 年6 月確定；又於89年
      間因犯竊盜罪，經本院於89年3 月24日以89年度易字第246
      號判處有期徒刑10月，於同年4 月18日確定，上揭三案件
      接續執行，於91年12月3 日假釋出監，刑期至93年9 月15
      日縮刑期滿未經撤銷假釋而視為執行完畢。
（二）庚○○猶不知悔改，仍意圖為自己不法所有，且基於概括
      犯意，先後於下列時地竊盜：
    1.於93年12月27日日間某時許，庚○○攜帶其所有客觀上足
      以對人之生命、身體安全造成危害可作為兇器使用之破壞
      剪1 支（未扣案），破壞位於新竹縣竹東鎮○○路○ 段110
      巷1 號戊○○○之住宅之大門門鎖後，侵入該住宅，竊得
      NOKIA 牌行動電話機1 支、純銀項鍊1 條、6 錢重之金墜
      子1 個、XO洋酒1 瓶及裝飾用小武士刀1 支（總價值約新
      臺幣【下同】19,000元）等財物。嗣於94年3 月3 日9 時
      30分許，為警持本院所核發之搜索票前往庚○○位於新竹
      縣竹東鎮○○里○○路148 巷9 號之住處搜索，並扣得其
      所有準備將來行竊所用之六角板手2 支、鐵鋸1 支及鑰匙
      9 支，暨其所有且供其為後述編號2.所示犯行時所用之鑰
      匙2 支等物，因而循線查獲。
    2.於94年1 月15日22時30分許，庚○○利用丙○○不在其所
      經營位於新竹縣竹東鎮○○路○ 段51號之瑪沙露檳榔攤之
      機會，以自備鑰匙2 支撬開該檳榔攤之鋁門窗後侵入，並
      竊得零錢3、4百元及大衛杜夫牌香菸1 條（總價值約1,000
      元）等財物。嗣於如前揭編號1.所示時地為警循線查獲。
    3.於94年1 月中旬間某日夜間某時許，庚○○利用甲○○所
      開設並兼住處之位於新竹縣竹東鎮○○路36號處之藝品店
      鐵捲門開關盒未上鎖之機會，開啟鐵捲門後侵入，並竊得
      天珠項鍊及手鍊10餘條暨白色地藏王菩薩佛像1 尊等財物
      。嗣於如前揭編號1.所示時地為警循線查獲。
    4.其與己○○基於不法所有意圖之共同犯意聯絡及行為分擔
      ，於94年2 月17日15時30分許，由庚○○攜帶其所有客觀
      上足以對人之生命、身體安全造成危害可作為兇器使用之
      油壓剪1 支（未扣案），並駕駛車牌號碼Ｒ４－３９３３
      號自用小客車，搭載己○○，至位於新竹縣竹東鎮○○里
      ○○路68巷29號癸○○之住處，由己○○持該油壓剪剪斷
      大門鎖頭而毀壞門扇後，二人自該大門侵入，竊得該住宅
      內為癸○○所有之男用金戒指6 只、女用金戒指2 只、金
      項鍊2 條及耳環1 對等財物，合計價值約40,000元。得手
      後，旋持該財物中之金戒指5 只及金項鍊1 條，前往位於
      新竹市○○里○○鄰○○路○ 段358之2號之「金益美」金飾
      店，由己○○出面變賣予不知情之該金飾店之負責人黃美
      滿，得款22,800元，彼此朋分花用。嗣因癸○○所居住社
      區之錄影監視系統拍攝得庚○○所駕駛之上揭車輛之車牌
      號碼，為警通知庚○○於94年2 月21日到案說明，庚○○
      坦承上情因而循線查獲。
    5.其又與己○○基於不法所有意圖之共同犯意聯絡及行為分
      擔，於94年2 月23日凌晨某時許之夜間，由庚○○攜帶自
      路邊所撿拾客觀上足以對人之生命、身體安全造成危害可
      作為兇器使用之螺絲起子1 支（未扣案），至位於新竹縣
      竹東鎮軟橋里4 鄰23號辛○○之住宅，共同打破該住宅之
      玻璃窗之安全設備使之喪失防閑效用後侵入該住宅，竊取
      該住宅內之名貴手錶2 支及洋酒2 瓶等分屬辛○○及其父
      親彭清雄所有之財物，合計價值約新臺幣200,000 元。嗣
      經警通知庚○○及己○○於94年3 月3 日到案說明，二人
      均供述上情因而循線查獲。
    6.其復與彭彥璋（另案經臺灣新竹地方法院檢察署檢察官偵
      查中）基於不法所有意圖之共同犯意聯絡及行為分擔，於
      94年3 月2 日10時許，由庚○○負責把風，彭彥璋持自備
      鑰匙（未扣案）竊取丁○○所有停放在新竹縣竹東鎮○○
      路、三民街口處之車牌號碼８３１６－ＤＵ號自用小客車
      ，得手後供為渠等2 人使用。嗣於如前揭編號1.所示時地
      為警循線查獲。
    7.其又與彭彥璋基於不法所有意圖之共同犯意聯絡及行為分
      擔，於94年3 月2 日15時許，由庚○○攜帶其所有客觀上
      足以對人之生命、身體安全造成危害可作為兇器使用之破
      壞剪1 支（未扣案），至位於新竹縣竹東鎮○○里○○路
      249 號王文州之住處，持該破壞剪破壞大門門鎖後侵入，
      竊得IBM 牌R32 型筆記型電腦1 臺、藍寶石戒指1 個、黃
      金領帶夾1 個、黃金招財戒指1 個、玉手鐲1 只及倚天傳
      訊王PDA 1 臺（總價值約90,000元）等財物。得手後，彭
      彥璋於同日20時許，將上揭筆記型電腦出售予不知情之經
      營佳音通訊行之林佳賢，得款9,000 元，由二人朋分花用
      。嗣於如前揭編號1.所示時地為警循線查獲。
（三）己○○復延續上揭不法所有意圖，於94年3 月3 日凌晨4
      時許之夜間，以打破大門玻璃之毀越門扇之方法，侵入位
      於新竹縣竹東鎮○○路○鄉里○ 段73巷28號壬○○之住宅
      ，竊得放置於該住宅中內有女用內褲16件及胸罩9 件之衣
      櫃抽屜1 個、機車鑰匙1 支、住宅大門鑰匙1 支及彌勒佛
      像1 尊等物。得手後，為免被發覺，旋將上揭財物以垃圾
      袋包裝攜至新竹縣竹東鎮○○路○ 段45巷14弄14號前放置
      ，再至附近位於和江街與中豐路交叉路口之萊爾富便利商
      店前呼叫計程車車行派不知情之計程車司機劉紹安前來並
      將其載往該處載其先前所竊得之前揭財物後上車。欲離開
      時，適因巡邏員警發現壬○○住處有遭竊跡象，並發現己○○形跡可疑而攔查前開計程車，因而當場在劉紹安所駕
      駛之前開計程車中己○○所乘坐之座位旁起獲前述被竊之
      財物，始查獲上情。
三、扣案之鑰匙2 支，係被告庚○○所有且係供其為前述編號2.
    所示犯行時所用之物等情，業經被告庚○○供述在卷，應依
    刑法第38條第1項第2款諭知沒收。至扣案之六角板手及鐵鋸
    等物，雖均為被告庚○○所有，然係被告庚○○打算將來行
    竊所欲使用之工具等情，亦據被告庚○○供述在卷，顯見並
    非供被告庚○○為前述犯行時所用、預備或所得之物，爰不
    予以宣告沒收之。又被告庚○○為前述編號1.所示犯行時所
    用之破壞剪、被告二人共同為前述編號4.所示犯行時所用之
    油壓剪及為前述編號5.所示犯行時所用之螺絲起子、被告庚○○與案外人彭彥璋共同為前述編號6.所示犯行時所用之鑰
    匙及為前述編號7.所示犯行所用之破壞剪等物均未扣案，為
    免增加執行之困難，爰不諭知沒收，附此敘明。
四、處罰條文：
    刑法第321 條第1 項第1 款、第2 款、第3 款。
五、協商判決除有刑事訴訟法第454 條之4 第1 項第1 款於本訊
    問程序終結前，被告撤銷協商合意或檢察官撤回協商聲請者
    ；第2 款被告協商之意思非出於自由意志者；第4 款被告所
    犯之罪非第455 條之2 第1 項所定得以協商判決者；第6 款
    被告有其他較重之裁判上一罪之犯罪事實者；第7 款法院認
    應諭知免刑或免訴、不受理者情形之一，及違反同條第2 項
    「法院應於協商合意範圍內為判決；法院為協商判決所科之
    刑，以宣告緩刑或2 年以下有期徒刑、拘役或罰金為限」之
    規定者外，檢察官與被告均不得上訴。
六、如有前項得上訴之情形，得自收受宣示判決筆錄送達之日起
    10日內，向本院提出上訴書狀，上訴於第二審法院。
中　　華　　民　　國　　94　　年　　7 　　月　　22　　日
                  刑事第五庭    書  記  官  汪淑菁
                                法      官  楊惠芬
以上筆錄正本係照原本作成。
中　　華　　民　　國　　94　　年　　7 　　月　　26　　日
                                書  記  官  汪淑菁
附錄本案論罪科刑法條：
中華民國刑法第321 條第1 項第1 款、第2 款、第3 款：
犯竊盜罪而有左列情形之一者，處6 月以上、5 年以下有期徒刑
：
  一  於夜間侵入住宅或有人居住之建築物、船艦或隱匿其內而
      犯之者。
  二  毀越門扇、牆垣或其他安全設備而犯之者。
  三  攜帶兇器而犯之者。
